【裁判字號】    95,上易,1282
【裁判日期】    950829
【裁判案由】    違反商標法
【裁判全文】
臺灣高等法院刑事判決                95年度上易字第1282號
上  訴  人
即  被  告  甲○○
上列上訴人因違反商標法案件，不服臺灣臺北地方法院95年度易
字第946號，中華民國95年6月2日第一審判決（起訴案號：臺灣
臺北地方法院檢察署95年度偵字第6432號），提起上訴，本院判
決如下：
    主  文
上訴駁回。
甲○○緩刑參年。
    事實及理由
一、按「行為後法律有變更者，適用行為時之法律。但行為後之
    法律有利於行為人者，適用最有利於行為人之法律。」，刑
    法第2條第1項訂有明文。被告行為後，刑法部分條文已於94
    年2月2日修正公布，並自95年7月1日施行，其中修正前刑法
    第33條第1項第4款規定：「拘役：一日以上，二月未滿。但
    遇有加重時，得加至四個月。」，修正後刑法第33條第1項
    第4款規定：「拘役：一日以上，六十日未滿。但遇有加重
    時，得加至一百二十日。」，比較新舊法之規定，行為後之
    新法並未較有利於被告，應適用被告行為時法即修正前刑法
    。又原刑法第56條連續犯之規定，已修正公布刪除，則被告
    之犯行，因行為後新法業已刪除連續犯之規定，此刪除雖非
    犯罪構成要件之變更，但顯已影響行為人刑罰之法律效果，
    自屬法律有變更，依新法第2條第1項規定，比較新、舊法結
    果，仍應適用較有利於被告之行為時法律即舊法論以連續犯
    （最高法院95年第8次刑事庭會議決議參照）。另被告於犯
    罪時之刑法第41條第1項前段規定：「犯最重本刑為5年以下
    有期徒刑以下之刑之罪，而受6個月以下有期徒刑或拘役之
    宣告，因身體、教育、職業或家庭之關係或其他正當事由，
    執行顯有困難者，得以1元以上3元以下折算一日，易科罰金
    。」又被告行為時之易科罰金折算標準，修正前罰金罰鍰提
    高標準條例第2條前段（現已刪除）規定，就其原定數額提
    高為100倍折算1日，則本件被告行為時之易科罰金折算標準
    ，最多應以銀元300元折算1日，經折算為新臺幣後，最多應
    以新臺幣900元折算1日。惟95年7月1日修正公布施行之刑法
    第41條第1項前段規定：「犯最重本刑為5年以下有期徒刑以
    下之刑之罪，而受6個月以下有期徒刑或拘役之宣告，得以
    新臺幣一千元、二千元或三千元折算一日，易科罰金。」比
    較修正前後之易科罰金折算標準，以95年7月1日修正公布施
    行前之規定，較有利於被告，則應依刑法第2條第1項前段規
    定，適用修正前之刑法第41條第1項前段及修正前罰金罰鍰
    提高標準條例第2條之規定，定其折算標準。修正前刑法第
    74條第1款規定：「未曾受有期徒刑以上刑之宣告者。」第2
    款規定：「前受有期徒刑以上刑之宣告，執行完畢或赦免後
    ，5年以內未曾受有期徒刑以上刑之宣告者。」；修正後刑
    法第74條第1款規定：「未曾因故意犯罪受有期徒刑以上刑
    之宣告者。」第2款規定：「前因故意犯罪受有期徒刑以上
    刑之宣告，執行完畢或赦免後，5年以內未曾因故意犯罪受
    有期徒刑以上刑之宣告者。」。比較新舊法之規定，行為後
    之新法較有利於被告。然綜其全部而為比較，仍以修正前即
    被告行為時刑法較有利於被告，先予敘明。
二、本案經本院審理結果，認第一審以上訴人即被告甲○○連續
    犯商標法第82條之罪，判處拘役55日，並諭知易科罰金折算
    之標準為300元折算一日，扣案仿冒如附表所示商標圖樣之
    商品222件均沒收。認事用法及量刑均無不當，應予維持，
    並引用第一審判決書記載之事實、證據及理由（如附件）。
三、被告上訴意旨請求從輕量刑，然原審判決所處之刑並無過重
    情形，被告上訴並無理由，應予駁回。另查被告前未曾受有
    期徒刑以上刑之宣告，此有本院被告前案紀錄表可稽，且犯
    後已與告訴人達成和解，賠償損害，有和解書可按。被告經
    此起訴審判後，當能知所警惕，信其無再犯之虞，爰併予宣
    告緩刑3年，以策自新。
四、行為後，法律有變更者，依修正前刑法第2條第1項之規定，
    以適用裁判時法為原則，如行為時法有利於行為人，則例外
    適用行為時法；依修正後刑法第2條第1項規定，以適用行為
    時法為原則，惟如裁判時法有利於行為人，則例外的適用裁
    判時法。以往實務見解，認原判決未及比較適用新舊法時，
    上訴後，雖比較結果以舊法有利於行為人，而原判決別無其
    他撤銷事由，仍應由本院以此為由撤銷改判。惟修正後之規
    定係以適用行為時法為原則，因此原判決雖未及比較適用，
    然上訴本院後，經比較新舊法，行為後之法律並非較有利於
    行為人，仍應適用行為時法，則原判決適用行為時法即無不
    當，自不構成撤銷之事由，併此敘明。
據上論結，應依刑事訴訟法第373條、第368條，刑法第2條第1項
、行為時刑法第74條第1款，判決如主文。
本案經檢察官周誠南到庭執行職務。
中    華    民    國    95    年    8     月    29    日
                  刑事第四庭審判長法  官  蔡秀雄
                                  法  官  周煙平
                                  法  官  沈宜生
以上正本證明與原本無異。
不得上訴。
                                  書記官  陳雅加
中    華    民    國    95    年    9     月    1     日


司法院資訊處製作；財團法人民間司法改革基金會備份。
